---
title: "README"
author: "Weronika Wojtanek"
date: "11 12 2020"
output: html_document
---

```{r setup, include=FALSE}
knitr::opts_chunk$set(echo = TRUE)
library(devtools)
```

##Wstęp

Pakiet został stworzony na zaliczenie ćwiczeń w ramach przedmiotu “Metody Inwentaryzacji i Szacowania Emisji”. Kod źródłowy został zaimplementowany w języku programowania R. Pakiet służy do wyznaczania emisji zanieczyszczeń wytwarzanych przez pojazdy z silnikami spalinowymi. Stworzone funkcje korzystają domyślnie z danych dołączonych do pakietu. Plik źródłowy z surowymi danymi został na początku przetworzony i zapisany do obiektu wskaźniki. 

##Instalacja pakietu

```{r,}
install_github("weronix555/WWpack")
```

##Zastosowanie
Dzięki pakietowi mamy możliwość natychmiastowego obliczenia emisji zanieczyszczeń wytwarzanych przez pojazdy z silnikami spalinowymi. Dodatkowo druga funkcja pakietu narysuje nam wykres rozrzutu natężenia do emisji wg.rodzaju zanieczyszczenia. Jedyne co trzeba zrobić to uruchomić funkcje w następujący sposób:


```{r, echo=FALSE}
WWemisja()
WWplot()
```

##Dokładny opis pakietu

Innym sposobem poszerzenia wiedzy na temat możliwości pakietu jest zapoznania się z winietą, którą można uruchomić w programie RStudio za pomocą polecenia:
```{r, echo=FALSE}
browseVignettes("WWpack")
```
