---
title: "my-vignette"
output: rmarkdown::html_vignette
vignette: >
  %\VignetteIndexEntry{my-vignette}
  %\VignetteEngine{knitr::rmarkdown}
  %\VignetteEncoding{UTF-8}
---

```{r, include = FALSE}
knitr::opts_chunk$set(
  collapse = TRUE,
  comment = "#>"
)
```

```{r setup}
library(WWpack)
```

**Weronika Wojtanek**
**AGH, WGGiIŚ**
**Geoinformacja, III rok**


**e-mail:** *[wwojtanek@student.agh.edu.pl](wwojtanek@student.agh.edu.pl)*.

***
# Wstep
***
Pakiet został stworzony na zaliczenie ćwiczeń w ramach przedmiotu “Metody Inwentaryzacji i Szacowania Emisji”. Kod źródłowy został zaimplementowany w języku programowania R. Pakiet służy do wyznaczania emisji zanieczyszczeń wytwarzanych przez pojazdy z silnikami spalinowymi i wyświetlania wykresu rozrzutu natężenia do emisji wg.rodzaju zanieczyszczenia. 
Winieta opisuje takie zagadnienia jak:
-sposób instalacji pakietu,
-format danych wejściowych,
-funkcje pakietu

***
# Instalacja pakietu
***

Pakiet należy zainstalować w następujący sposób:

```{r, eval=FALSE}
install_git("https://github.com/iLucasCode/pakietemisja")
```

Pakiety, które należy załadować do prawidłowego działania pakietu:

```{r, eval=FALSE}
library(WWpack)
```

Ogólne informacje o pakiecie można wywołać w taki sposób:
```{r, eval=FALSE}
help(package = "WWpack")
```

Dane wejściowe

Plik źródłowy z surowymi danymi został przetworzony i zapisany jako ramka danych wskaźniki. Obiekt ten pobiera się wraz z pakietem i służy on jako podstawowe dane do dalszej pracy. W ramce danych wskaźniki mamy zapisane dane do obliczenia emisji zanieczyszczeń z podziałem na różne kategorie pojazdów, rodzaj paliwa, technologię silnika, tryb jazdy, normę dopuszczalnej emisji spalin.
Obiekt wskaźniki to dane wejściowe, które są argumentami funkcji obliczającej emisje zanieczyszczeń. Natomiast funkcja wyświetlająca wykres korzysta z utworzonych wyników obliczeń.

Dokumentacje do danych pakietu można wywołać w następujący sposób:
?wskaźniki


Funkcje pakietu

Funkcje pakietu posiadają dokumentację dostępną w systemie pomocy programu RStudio. W celu zapoznania się ze szczegółami zachęcam do jej przeglądnięcia po zainstalowania pakietu. Przykładowe wywołanie dokumentacji:

- WWemisj()
- WWplot()

Funkcja WWemisj() służy do wyznaczania emisji zanieczyszczeń wytwarzanych przez pojazdy z silnikami spalinowymi. Emisje zanieczyszczeń zostały obliczone za pomocą następującego wzoru:
Emisja=Nat * ((Alpha * Procent ^ 2 + Beta * Procent + Gamma + (Delta/Procent))(Epsilon * Procent ^ 2 + Zita * Procent + Hta) *(1-Reduction))

Funkcje można uruchomić w taki sposób:
```{r, eval=FALSE}
WWemisja()
```

Funkcja WWplot() wyświetla wyniki WWemisja(). Rezultaty obliczeń są pokazane za pomocą wykresu rozrzutu natężenia do emisji według rodzaju zanieczyszczenia.

Funkcje można uruchomić w następujący sposób:
```{r, eval=FALSE}
WWplot()
```
